# 如何判断代收代付和收入

提问人：18817310335 时间：2019-03-17 17:35:29
求助陈版主：判断代收代付和收入有什么要点呢？

回答人：chenyiwei
这首先是如何区分 “总额法” 和 “净额法” 适用范围的问题。《计学撮要2011 》、《企业会计准则第 14 号——收入（ 2017 年修订）》及其应用指南中都有很多讨论，本版面上的案例也很多，请自行搜索。